【裁判字號】    98,交聲,1180
【裁判日期】    980527
【裁判案由】    聲明異議
【裁判全文】
臺灣高雄地方法院交通事件裁定        98年度交聲字第1180號
原處分機關  高雄市政府交通局
法定代理人  王國材
異  議  人  甲○○
即受處分人
上列異議人因違反道路交通管理處罰條例案件，對於高雄市政府
交通局民國98年5 月4 日所為之處分（處分案號：高市交裁字第
裁32-BH0000000號），聲明異議，本院裁定如下：
    主  文
異議駁回。
    理  由
一、原處分意旨略以：異議人即受處分人甲○○於民國98年3 月
    17日15時03分許，騎乘車牌號碼821-CZM 號重型機車，行經
    高雄市○○路、光華路口時，有轉彎時不依標誌、標線號誌
    之指示，及有違反道路交通管理處罰條例之行為，拒絕停車
    接受稽查而逃逸等違規，依道路交通管理處罰條例第48條第
    1 項第2 款及第60條第1 項之規定，分別處罰鍰新台幣（下
    同）600 元、3000元，並依同條例第63條第1 項第1 款各記
    違規點數1 點（共2 點）等節。
二、聲明異議意旨略以：異議人對於在前揭時、地，騎乘上開重
    型機車，行經前述路口時未依標誌指示違規左轉乙節並未爭
    執（本院卷第12頁），但主張當時未停下來接受警方稽查，
    係因當時在內車道行駛，為了安全起見才未停車，並非故意
    拒絕停車接受稽查而逃逸，故認警方本件逕行舉發，顯有違
    誤，為此依法聲明異議，請撤銷原處分云云。
三、按汽車駕駛人轉彎時，有下列情形之一者，處600 元以上18
    00元以下罰鍰：(二)不依標誌、標線、號誌指示；汽車駕駛人
    ，駕駛汽車有違反本條例之行為，經交通勤務警察或依法令
    執行交通稽查任務人員制止時，不聽制止或拒絕停車接受稽
    查而逃逸者，除按各該條規定處罰外，處3000元以上6000元
    以下罰鍰，道路交通管理處罰條例第48條第1 項第2 款、第
    60條第1 項分別定有明文。又汽車駕駛人有下列各款所列條
    款之一者，除依原條款處罰鍰外，並予記點：(一)有…第48條
    …第60條第1 項情形之一者，各記違規點數一點，亦為道路
    交通管理處罰條例第63條第1 項第1 款所明定。
四、經查：
    訊據異議人對於於上揭時、地騎乘上開重型機車行經該路口
    違規左轉之事實，並不爭執（本院卷第12頁），惟矢口否認
    有拒絕停車接受稽查而逃逸等情事，並辯稱因為當時在內車
    道行駛，為了安全起見所以才繼續騎，沒有拒絕停車接受稽
    查云云。經查：
  (一)本件異議人騎乘車牌號碼821-CZM 號之重型機車於上開時、
    地有轉彎時不依標誌、標線號誌指示行駛，及違反前揭規定
    後拒絕停車接受稽查而逃逸等違規，業經證人即舉發本件違
    規之取締警員乙○○到庭具結證稱：當時正在執行重大惡性
    違規勤務，發現異議人騎乘車牌號碼821-CZM 號之重型機車
    ，於民生路、光華路口違規左轉，我就向前指揮並吹哨子叫
    異議人停車受檢，當時異議人未停車，我就以照相機照相採
    證後依法告發等語（本院卷第13頁）。按證人乙○○係就案
    發當日親身經歷之取締經過作證，所證內容，就其目擊本件
    機車駕駛人違規情節及舉發經過敘述詳實明確，並無瑕疵，
    顯非一般憑空捏造證詞可擬，且證人乙○○僅係於依法執行
    勤務時，適時發現本件機車駕駛人有轉彎時不依標誌、標線
    號誌指示行駛及拒絕停車接受稽查而逃逸等違規而逕行舉發
    ，其與異議人素不相識，復無怨隙，應無甘冒觸犯偽證之罪
    責，故意設詞誣陷異議人之必要，茍無其他積極證據可佐，
    已難認其有何濫行舉發違規之情形，故證人乙○○上開證述
    應可採信。
  (二)況異議人供稱當時伊在內車道行駛，為了安全起見所以繼續
    騎，沒有停車接受稽查云云。惟查，異議人既然自知當時伊
    有轉彎時不依標誌、標線號誌指示行駛之違規，且看到警員
    對其揮手，並吹哨子示意其停車受檢，顯然對於應停車接受
    稽查乙節，已相當清楚知悉，衡情自當減速停車接受稽查，
    竟為逃避違規罰責，逕行逃逸，是異議人辯稱當時在內車道
    ，為了安全才繼續騎，而非故意逃避稽查云云，顯非可採。
  (三)此外，復有現場取締照片1 幀（本院卷第18頁）、機慢車兩
    段左轉標誌照片（本院卷第19頁）、警繪現場圖（本院卷第
    20 頁） 在卷可稽。是本件異議人於上開時、地有轉彎時不
    依標誌、標線號誌指示行駛，及違反前揭規定後拒絕停車接
    受稽查而逃逸等違規事實，堪以認定
五、綜上所述，本件異議人確有騎乘前揭機車轉彎時不依標誌、
    標線號誌指示行駛，及違反前揭規定後拒絕停車接受稽查而
    逃逸等違規，事證明確，洵堪認定。是原處分機關依道路交
    通管理處罰條例第48條第1 項第2 款、第60條第1 項之規定
    分別裁處上開金額罰鍰，並依同條例第63條第1 款、第3款
    之規定，分別記違規點數1 點（轉彎時不依標誌、標線號誌
    指示行駛之違規部分）、1 點（有違反道路交通管理處罰條
    例之行為，拒絕停車接受稽查而逃逸之違規部分），並無違
    誤。是本件異議人之異議無理由，應予駁回。
據上論斷，應依道路交通案件處理辦法第19條，裁定如主文。
中    華    民    國    98    年    5    月    27    日
                    交通法庭  法  官  曾仁勇
以上正本證明與原本無異。
如不服本裁定應於送達後5日內向本院提出抗告狀。
中    華    民    國    98    年    5    月    27    日
                              書記官  王紀芸


司法院資訊處製作；財團法人民間司法改革基金會備份。
